臺灣高雄地方法院刑事判決　　　　　　　96年度易字第3157號
公　訴　人　臺灣高雄地方法院檢察署檢察官
被　　　告　己○○
　　　　　　　　　　（現於臺灣高雄看守所羈押中）
　　　　　　丙○○
　　　　　　　　　　（現於臺灣高雄看守所附設勒戒所觀察、
　　　　　　甲○○
上列被告等因竊盜案件，經檢察官提起公訴（96年度偵字第2208
8 、23359 號），被告於本院準備程序中就被訴事實均為有罪之
陳述，經詢問當事人意見，本院裁定依簡式審判程序審理，判決
如下：
    主  文
己○○共同犯踰越牆垣竊盜罪，累犯，處有期徒刑捌月。又共同
犯踰越牆垣竊盜罪，累犯，處有期徒刑捌月。又共同犯攜帶兇器
竊盜罪，累犯，處有期徒刑玖月，扣案破壞剪壹支、梅花扳手貳
支均沒收。應執行有期徒刑貳年，扣案破壞剪壹支、梅花扳手貳
支均沒收。
丙○○共同犯踰越牆垣竊盜罪，累犯，處有期徒刑捌月。又共同
犯踰越牆垣竊盜罪，累犯，處有期徒刑捌月。應執行有期徒刑壹
年月。
甲○○共同犯攜帶兇器竊盜罪，累犯，處有期徒刑捌月，扣案破
壞剪壹支、梅花扳手貳支均沒收。
    事  實
一、己○○曾因竊盜、施用毒品等案件，經本院判處應執行有期
    徒刑1 年7 月確定，於民國（下同）96年2 月2 日假釋，並
    於同年月20日假釋期滿未經撤銷，視為執行完畢。丙○○曾
    因竊盜案件，經本院判處有期徒刑3 月確定，於94年5 月17
    日執行完畢，翌日出監。另甲○○曾因施用毒品案件，經本
    院分別判處有期徒刑7 月、10月確定，接續執行後，於93年
    12月16日假釋，並於94年4 月24日假釋期滿未經撤銷，視為
    執行完畢。詎仍均不知悔改，復分別為下列竊盜犯行：
  (一)己○○、丙○○共同基於意圖為自己不法所有之犯意聯絡，
    於96年7 月20日12時許、同年月21日8 時許，先後2 次共同
    前往戊○○（起訴書誤載為謝興南）所經營位於高雄縣林園
    鄉○○村○○路57號之漁業養殖場，以翻越圍牆之方式進入
    該養殖場內，竊取戊○○所有之馬達、小鉛塊等物，共計竊
    得馬達5 台及小鉛塊1000塊。得手後分別將上開贓物出售予
    不知情之陳育珠及鄭李快所經營之資源回收場，嗣為警循線
    查獲。
  (二)己○○另與甲○○共同基於意圖為自己不法所有之犯意聯絡
    ，於96年8 月12日22時30分許，在高雄縣林園鄉○○村○○
    路7 之3 號鑫泉製冰廠內，持甲○○所有而客觀上得以危害
    人生命、身體，可供兇器使用之破壞剪1 支、梅花扳手2 支
    ，拆下乙○○所有，裝置在車號S4-540號及155-SH號自小貨
    車上之電瓶共4 個（每輛車上各2 個）而竊取之。得手後尚
    未離開現場時，為巡邏員警當場發現而查獲，並扣得上開破
    壞剪1 支、梅花扳手2 支。
二、案經高雄縣政府警察局林園分局報請臺灣高雄地方法院檢察
    署檢察官偵查起訴。
    理  由
一、按本件被告己○○、丙○○、甲○○所犯均係死刑、無期徒
    刑、最輕本刑為3 年以上有期徒刑以外之罪，渠等於準備程
    序就前揭被訴事實均為有罪之陳述，經本院告知簡式審判程
    序之旨，並聽取渠等與公訴人之意見後，認無不得或不宜改
    依簡式審判程序進行之處，爰依刑事訴訟法第273 條之1 第
    1 項，裁定本件改依簡式審判程序審理，合先敘明。
二、上揭事實，業據被告3 人分別於警、偵訊及本院審理時坦承
    不諱，核與證人即被害人戊○○、乙○○、證人陳育珠、鄭
    李快於警詢時證述之情節相符，並有贓物認領保管單2 份、
    現場及扣案物照片23張附卷可稽，足認被告3 人前開自白與
    事實相符，本件事證明確，渠等犯行均堪認定。
三、按刑法第321 條第1 項第3 款之攜帶兇器竊盜罪，係以行為
    人攜帶兇器竊盜為其加重條件，此所謂兇器，其種類並無限
    制，凡客觀上足對人之生命、身體、安全構成威脅，具有危
    險性之兇器均屬之，且祇須行竊時攜帶此種具有危險性之兇
    器為已足，並不以攜帶之初有行兇之意圖為必要，最高法院
    79年台上字第5253號判例意旨可資參照。查被告己○○、甲○○於事實(二)部分行竊時係攜帶破壞剪1 支、梅花扳手2 支
    ，業據該2 人坦承在卷，而上開破壞剪、扳手均為金屬製品
    ，質地堅硬，有扣案物照片2 張在卷可憑，該等物品客觀上
    均足以殺傷人生命、身體，顯係具有危險性之兇器。是核被
    告己○○所為，事實(一)部分均係犯刑法第321 條第1 項第2
    款之踰越牆垣竊盜罪、事實(二)部分係犯同條第1 項第3 款之
    攜帶兇器竊盜罪；被告丙○○所為，均係犯刑法第321 條第
    1 項第2 款之踰越牆垣竊盜罪；被告甲○○所為，係犯刑法
    第321 條第1 項第3 款之攜帶兇器竊盜罪。被告己○○、丙○○就如事實(一)所示2 次竊盜犯行，及被告己○○、甲○○
    就事實(二)所示竊盜犯行，均有犯意聯絡及行為分擔，皆為共
    同正犯。被告己○○所為之上開3 次竊盜犯行，及被告丙○○所為之上開2 次竊盜犯行，均犯意各別，時間不同，各應
    分論併罰。被告3 人分別有如犯罪事實欄所示之論罪科刑前
    科，有臺灣高等法院被告前案紀錄表3 份在卷可考，渠等受
    有期徒刑之執行完畢，在5 年內故意再犯本案各件加重竊盜
    之有期徒刑以上之罪，均為累犯，應分別依刑法第47條第1
    項規定加重其刑。爰審酌被告己○○、丙○○均曾因竊盜案
    件經法院論罪科刑，已如前述，竟仍不知悔改，再度犯本案
    各件竊盜罪，且被告3 人均正值青壯，不思以正當之方式獲
    取財物，而貪圖私欲，竊取他人之財物，侵害他人財產安全
    ，行為實有不當，惟念被告3 人犯後均坦承犯行，態度尚可
    ，且所竊得之部分物品（馬達1 台、小鉛塊1 袋重27.8公斤
    、電瓶4 個）已為警查獲而發還各被害人，及被告3 人犯罪
    動機、目的、手段、所生危害等一切情狀，分別量處如主文
    所示之刑，被告己○○、丙○○部分並分別定其應執行之刑
    ，以資懲儆。被告己○○、甲○○所犯事實(二)部分，扣案之
    破壞剪1 支、梅花扳手2 支，均為被告甲○○所有且供犯罪
    所用之物，業據其於偵訊及本院審理時供述明確，均應依刑
    法第38條第1 項第2 款規定宣告沒收。
據上論斷，應依刑事訴訟法第273 條之1 第1 項、第284 條之1
、第299 條第1 項前段，刑法第28條、第321 條第1 項第2 款、
第3 款、第47條第1 項、第51條第5 款、第38條第1 項第2 款，
判決如主文。
本案經檢察官丁○○到庭執行職務。
中　　華　　民　　國　　96　　年　　11　　月　　6 　　日
                  鳳山刑事第二庭  法　官  楊筑婷
以上正本證明與原本無異。
如不服本判決應於收受本判決後10日內向本院提出上訴書狀，並
應敘述具體理由，如未敘述上訴理由者，應於上訴期間屆滿後20
日內補提理由書狀於本院（均須按他造當事人之人數附繕本）「
切勿逕送上級法院」。
中　　華　　民　　國　　96　　年　　11　　月　　6 　　日
　　　　　　　　　　　　　　　　  書記官　林靜慧
附錄本案判決論罪科刑法條：
中華民國刑法第321條
犯竊盜罪而有左列情形之一者，處6 月以上、5 年以下有期徒刑
：
一  於夜間侵入住宅或有人居住之建築物、船艦或隱匿其內而犯
    之者。
二  毀越門扇、牆垣或其他安全設備而犯之者。
三  攜帶兇器而犯之者。
四  結夥三人以上而犯之者。
五  乘火災、水災或其他災害之際而犯之者。
六  在車站或埠頭而犯之者。
前項之未遂犯罰之。
